【裁判字號】    99,易,35
【裁判日期】    990205
【裁判案由】    贓物
【裁判全文】
臺灣高雄地方法院刑事判決                99年度易字第35號
公  訴  人  臺灣高雄地方法院檢察署檢察官
被      告  甲○○
上列被告因贓物案件，經檢察官提起公訴（98年度偵字第564 號
），號），被告於準備程序認罪，經徵詢被告及公訴人意見，本
院行簡式審判程序，判決如下：
    主    文
甲○○犯收受贓物罪，累犯，處有期徒刑月，如易科罰金，以
新台幣壹仟元折算壹日。
    事    實
一、甲○○前於民國（下同）92年、93年間因偽造文書、施用毒
    品案件（共4 罪），經本院先後以92年度訴字第519 號、93
    年度訴字第1363號判決，分別判處有期徒刑8 月、應執行有
    期徒刑1 年10月確定，於93年2 月25日入監接續執行。嗣施
    用毒品等4 罪經裁定減刑，定應執行有期徒刑11月確定，而
    於95年10月17日經縮刑假釋付保護管束，並於96年11月15日
    期滿假釋未撤銷視為執行完畢。詎仍不知悔悟，於97年9 月
    至10月間某日，吳崑明（業經判決確定，詳下述）借住於甲
    ○○位於丙○○美濃鎮○○路104 號住處，明知吳崑明所交
    付之手機皆係犯案所得之贓物，仍基於收受贓物之故意，收
    取吳崑明所交付手機共3 支（含白色LG型牌、諾基亞、三星
    牌各1 支），甲○○再將該支白色LG手機，交付給不知情之
    邱春德。
二、案經丙○○政府警察局移送臺灣高雄地方法院檢察署檢察官
    偵查起訴。
    理    由
一、本件被告所犯竊盜罪為死刑、無期徒刑、最輕本刑為3 年以
    上有期徒刑以外之罪，其於準備程序進行中，就被訴事實為
    有罪之陳述，經告知簡式審判程序之旨，並聽取當事人之意
    見後，被告、公訴人均同意適用簡式審判程序，本院認無不
    得或不宜改依簡式審判程序進行之處，爰依刑事訴訟法第27
    3 條之1第1項規定，進行簡式審判程序審理，合先敘明。
二、上揭事實，業據被告甲○○於本院審理中坦承不諱；且被告
    於偵訊亦坦承：吳崑明有拿給伊3 支手機，吳崑銘說手機可
    以給邱春德等語；並於本院準備程序坦承：吳崑明確實有拿
    3 支手機給伊，其中1 支是LG廠牌，另2 支黑色手機等語（
    參偵卷第142 頁，本院1 卷第48反頁），前後參核相符。再
    證人吳崑明於警詢證稱：伊交給甲○○3 支手機，約97年9
    月間在鳳山地區犯案，用搶奪方式犯案所得之手機3 支，甲
    ○○知道伊給他的手機，是伊犯案所得之贓物等語明確；且
    於偵訊具結證述：甲○○知道手機是伊犯案而來，他沒有幫
    忙銷贓賣手機；（你在警局說拿給甲○○3 支手機型號？）
    LG、諾基亞5300、三星等語明確（參警卷第26反、28反頁，
    偵卷第105 、117 頁）；及證人邱春德亦於偵訊具結證稱：
    97年10月間甲○○有拿3 支手機給伊看，他只拿1 支白色LG
    手機給伊，伊不知道來源；伊不承認甲○○拿手機與伊換海
    洛因等語明確（參偵卷第124 頁）。上開2 人證述參核相符
    亦屬相符，堪認屬實。此外，並有移送機關紀錄表各1 份在
    卷足參，印證相符。則被告上開自白，核與卷內積極事證相
    符，洵堪採為論罪之證據。是被告上開竊盜犯行，事證明確
    ，堪以認定，應依法論科。
三、按刑法上之贓物罪，原在防止因竊盜、詐欺，侵占各罪被奪
    取或侵占之物難於追及或回復，其前提要件須犯前開各罪所
    得之物，始得稱為贓物；且刑法第349 條第1 項收受贓物罪
    ，所稱「收受」，係指無償取得贓物之行為，凡與贓物罪有
    關，不合於搬運、寄藏、故買、牙保贓物，而其物因他人財
    產犯罪已成立贓物之後，有所收受而取得持有者，均屬之（
    參最高法院41年台非字第36號判例，72年度台非字第63號、
    82年度台非字第188 號判決意旨）。本件被告知悉上開3 支
    手機係吳崑明犯案所得之贓物，且係無償取得，並非故買或
    寄藏，應認被告僅構成收受贓物。核被告甲○○所為，係犯
    刑法第349 條第1 項之收受贓物罪。被告前有如事實欄所示
    論罪科刑及執行之前科，且於96年11月15日視為執行完畢，
    有台灣高等法院被告前案紀錄表在卷足參，其於5 年以內再
    故意犯本件法定刑為有期徒刑以上之罪，構成累犯，應予加
    重其刑。爰審酌被告因吳崑明住處其住處期間，明知上開3
    支手機為吳崑明犯案所得之贓物，仍予收受，使被害人、檢
    警機關追索贓物增加困難，就他人財產權有欠尊重；惟念及
    被告於本院審理時坦承犯行，且無證據證明被告持以轉賣獲
    利，而上開手機（不含門號）已屬中古，價值尚輕，暨其犯
    罪之動機、目的等一切情狀，量處如主文所示之刑，併諭知
    如易科罰金之折算標準，以資懲儆。
四、另被告乙○○經本院通緝中，俟到案後另行審結。至吳崑明
    因犯恐嚇等案件，就其犯恐嚇、竊盜、侵占（各1 罪）、詐
    欺（共21罪）部分，先後經本院98年度訴字第211 號、台灣
    高等法院高雄分院98年度上訴字第886 號判決，判處應執行
    有期徒刑8 年2 月確定；而就搶奪罪部分，則經台灣高等法
    院高雄分院98年度上更(一)字第175 號判決，判處有期徒刑10
    月，刑前強制工作3 年確定（於98年9 月29日強制工作執行
    中）等情，有其刑案起訴書、一、二審判決、台灣高等法院
    被告前案紀錄表等在卷足參（參偵卷第68至82、149 至171
    頁，本院2 卷第54、55頁），附此敘明。
據上論結，依刑事訴訟法第273 條之1 第1 項、第299 條第1 項
前段，刑法第349 條第1 項、第47條第1 項、第41條第1 項前段
，刑法施行法第1 條之1 ，判決如主文。
本案經檢察官丁○○到庭執行職務。
中    華    民    國    99    年    2     月     5    日
                  刑事第二庭    法  官  李昆南
以上正本證明與原本無異。
如不服本判決應於收受送達後10日內向本院提出上訴書狀，並應
敘述具體理由；如未敘述上訴理由者，應於上訴期間屆滿後20日
內向本院補提理由書（均須按他造當事人之人數附繕本）「切勿
逕送上級法院」。
中    華    民    國    99    年    2     月    5     日
                                書記官  莊永利
中華民國刑法第349條
（普通贓物罪）
收受贓物者，處 3 年以下有期徒刑、拘役或 5 百元以下罰金。
搬運、寄藏、故買贓物或為牙保者，處 5 年以下有期徒刑、拘
役或科或併科 1 千元以下罰金。
因贓物變得之財物，以贓物論。

司法院資訊處製作；財團法人民間司法改革基金會備份。
